vi: Loại sáp: Sáp ong; Gel; Sáp Paraffin; Sáp đậu nành; Khác
cs: Typ vosku: Včelí vosk; Gel; Parafín; Sójový; Jiné
zh-TW: 蠟類型: 蜂蠟; 凝膠; 石蠟; 大豆; 其他
th: ประเภทแว็กซ์: ขี้ผึ้ง; เจล; พาราฟิน; ถั่วเหลือง; อื่นๆ
de: Wachstyp: Bienenwachs; Gel; Paraffin; Soja; Sonstiges
en: Wax type: Beeswax; Gel; Paraffin; Soy; Other
ko: 왁스 종류: 밀랍; 젤; 파라핀; 대두; 기타
ru: Тип воска: Пчелиный воск; Гель; Парафин; Соевый; Другое
fr: Type de cire: Cire d’abeille; Gel; Paraffine; Soja; Autre
ro-RO: Tip ceară: Ceară de albine; Gel; Parafină; Soia; Altele
sk-SK: Typ vosku: Včelí vosk; Gél; Parafín; Sója; Iné
tr: Mum Malzemesi Tipi: Balmumu; Jel; Parafin; Soya; Diğer
pl: Typ wosku: Wosk pszczeli; Żel; Parafina; Soja; Inne
lt-LT: Vaško rūšis: Bičių vaškas; Gelis; Parafinas; Sojos; Kita
zh-CN: 蜡类型: 蜂蜡; 发胶; 石蜡; 豆蜡; 其他
el: Τύπος κεριού: Κερί μέλισσας; Τζελ; Παραφίνη; Σόγια; Άλλο
it: Tipo di cera: Cera d'api; Gel; Paraffina; Soia; Altro
pt-PT: Tipo de cera: Cera de abelha; Gel; Parafina; Soja; Outro
sv: Vaxtyp: Bivax; Gel; Paraffin; Soja; Övrigt
pt-BR: Tipo de cera: Cera de abelha; Gel; Parafina; Soja; Outro
nb: Vokstype: Bivoks; Gel; Parafin; Soya; Annet
es: Tipo de cera: Cera de abejas; Gel; Parafina; Soja; Otros
hu: Viasz típusa: Méhviasz; Gél; Paraffin; Szója; Egyéb
sl-SI: Vrsta voska: Čebelji vosek; Gel; Parafin; Soja; Drugo
fi: Vahatyyppi: Mehiläisvaha; Geeli; Parafiini; Soija; Muu
bg-BG: Тип восък: Пчелен восък; Гел; Парафин; Соя; Други
hr-HR: Vrsta voska: Pčelinji vosak; Gel; Parafin; Soja; Ostalo
da: Vokstype: Bivoks; Gel; Paraffin; Soja; Andet
nl: Wastype: Bijenwas; Gel; Paraffine; Soja; Andere
ja: ワックスの種類: 蜜蝋; ゲル; パラフィン; 大豆; その他